臺灣橋頭地方法院民事裁定
111年度橋簡聲字第23號
聲  請  人  侯珷文  
相  對  人  李宗憲  

上列當事人間聲請停止強制執行事件，本院裁定如下：
    主  文
本件移送臺灣高雄地方法院。
    理  由
一、按訴訟之全部或一部，法院認為無管轄權者，依原告聲請或
    依職權以裁定移送其管轄法院，民事訴訟法第28條第1項定
    有明文，又非訟事件法第5條準用上開規定甚明。另按發票
    人主張本票債權不存在而提起確認之訴不合於第1項之規定
    者，法院依發票人聲請，得許其提供相當並確實之擔保，停
    止強制執行，非訟事件法第195條第3項定有明文。就上開條
    文為文義及體系解釋，該等條文所謂之法院，應係指受理確
    認本票債權不存在之本案訴訟受訴法院，而非實施強制執行
    之法院而言（最高法院97年度台抗字第403號裁定意旨可資
    參照）。　　
二、聲請意旨略以:其已向相對人提起確認本票債權不存在之訴
    為由，聲請就本院111年度司執字第31760號清償票款強制執
    行事件之執行程序裁定於判決確定前停止執行。
三、經查:案外人陽光大樓管理委員會前持確定判決為執行名義
    向本院聲請對聲請人強制執行，經本院以111年度司執字第3
    1760號給付管理費事件（下稱甲執行事件）受理，嗣相對人
    於111年8月17日以本院111年度司票字第191號本票裁定（下
    稱系爭本票裁定）為執行名義，向本院聲請對聲請人強制執
    行，經本院以111年度司執字第46881號清償票款事件（下稱
    乙執行事件）受理，嗣乙執行事件經併入甲執行事件合併執
    行等事實，業經調閱甲、乙執行事件卷宗核閱無誤。又聲請
    人前向本院就系爭本票裁定所涉本票提起確認本票債權不存
    在之訴，經本院以111年度橋簡字第454號審理，嗣經本院以
    無管轄權為由，於111年6月10日裁定移送臺灣高雄地方法院
    （下稱高雄地院），嗣於裁定確定後之111年7月21日將該案
    函送高雄地院，有索引卡查詢結果、案件進行查詢結果及上
    開移送裁定可稽。是依前揭規定及說明，本院雖為實施系爭
    本票裁定所涉強制執行程序之法院，然並非受理聲請人確認
    本票債權不存在訴訟之法院，本件停止強制執行之聲請事件
    ，應由該案受訴法院即高雄地院管轄。茲聲請人向無管轄權
    之本院聲請停止執行，顯有違誤，爰依職權將本件移送於該
    管轄法院。
四、依民事訴訟法第28條第1項，裁定如主文。
　　
中　　華　　民　　國　　111 　年　　9 　　月　　19　　日
          　　　　橋頭簡易庭  法　　　官  呂維翰
　　　　　　　　　
以上正本係照原本作成。
如對本裁定抗告須於裁定送達後10日內向本院提出抗告狀，並繳
納抗告費新臺幣1,000元。
中　　華　　民　　國　　111 　年　　9 　　月　　19　　日
                              書  記  官  塗蕙如